【裁判字號】    97,易,236
【裁判日期】    970429
【裁判案由】    竊盜
【裁判全文】
臺灣雲林地方法院刑事判決               97年度易字第236號
公  訴  人  臺灣雲林地方法院檢察署檢察官
被      告  丁○○
上列被告因竊盜案件，經檢察官提起公訴（97年度偵字第1391號
），本院判決如下：
    主  文
丁○○犯竊盜罪，累犯，處有期徒刑參月。又犯竊盜罪，累犯，
處有期徒刑參月。又犯竊盜罪，累犯，處有期徒刑參月。應執行
有期徒刑捌月。
    事  實
一、丁○○前因施用毒品案件，經本院於民國92年11月27日，以
    92年度訴字第394 號判決判處有期徒刑7 月確定。又因偽造
    文書、竊盜案件，經本院於92年7 月28日，以92年度訴字第
    35號判決分別判處有期徒刑4 月、9 月，應執行有期徒刑1
    年，緩刑2 年確定；復因緩刑前犯違反職役職責罪，經國防
    部中部地方軍事法院於92年9 月4 日，以92年度臺審字第16
    7 號判決判處有期徒刑1 年確定，前開緩刑則經本院以92年
    度撤緩字第46號裁定撤銷確定。再因施用第一級毒品案件，
    經本院於92年11月27日，以92年度訴字第394 號判決判處有
    期徒刑7 月確定，嗣前開各案經本院以93年度聲字第24號裁
    定應執行有期徒刑2 年6 月確定。另因竊盜案件，經本院於
    93年2 月9 日，以92年度易字第512 號判決判處有期徒刑1
    年確定，經與上開案件接續執行，於95年1 月26日縮短刑期
    假釋出監，於96年5 月23日假釋期滿執行完畢（構成累犯）
    。詎其猶不知悛悔，竟於下列時、地，分別為下列竊盜犯行
    ：
  (一)丁○○於96年12月7 日凌晨5 時30分許，行經雲林縣麥寮鄉
    雷厝村江厝28號乙○○住處前，見翊旺企業有限公司所有而
    由乙○○使用之車牌號碼SD-6962 號自用小客貨車停放在該
    處，且車門未關，竟萌生為自己不法所有之意圖，徒手開啟
    該車車門，並以車內置放之鑰匙1 把啟動該車電門，以此方
    式竊取得手，供己代步之用，嗣並將之停放在雲林縣麥寮鄉
    ○○村○○○道路。嗣於同日上午7 時50分許，為乙○○在
    該處發現，並報警處理。
  (二)丁○○於96年12月9 日晚間7 時30分許，行經雲林縣麥寮鄉
    雷厝村雷厝101 之11號前，見甲○○所有之車牌號碼8R-471
    5 號自用小貨車停放在該處，且車門未關，竟萌生為自己不
    法所有之意圖，徒手開啟該車車門，並以車內置放之鑰匙1
    把啟動該車電門，以此方式竊取得手，供己代步之用，嗣於
    不詳時間，將之棄置在雲林縣麥寮鄉○○村○○○○道路旁。
    至同月11日晚間6 時許，為警在該處尋獲。
  (三)丁○○於96年12月10日凌晨4 時45分許，行經雲林縣麥寮鄉
    雷厝村雷厝72前，見雷家工程有限公司所有而由丙○○使用
    之車牌號碼C5-9286 號自用小貨車停放在該處，且車門未關
    ，竟萌生為自己不法所有之意圖，徒手開啟該車車門，並以
    車內置放之鑰匙1 把啟動該車電門，以此方式竊取得手，供
    己代步之用，嗣於不詳時間，將之棄置在雲林縣麥寮鄉○○
    村○○○道路旁。至同日下午3 時30分許，為警在該處尋獲
    。
  (四)丁○○於有偵查權機關發覺其竊取上開車輛3 部前，於96年
    12月12日晚間6 時35分許，即向雲林縣警察局西螺分局警員
    自首供出實情，並接受裁判。
二、案經雲林縣警察局西螺分局報告臺灣雲林地方法院檢察署檢
    察官偵查起訴。
    理  由
壹、程序方面：
一、按除簡式審判程序、簡易程序及第376 條第1 款、第2 款所
    列之罪之案件外，第一審應行合議審判，刑事訴訟法第284
    條之1 定有明文。本件被告所犯前開各罪竊盜案件，均屬刑
    事訴訟法第376 條第2 款所列之罪之案件，依同法第284 條
    之1 規定，第一審自毋庸行合議審判，合先敘明。
二、證據能力方面：
    按被告以外之人於審判外陳述，雖不符刑事訴訟法第159 條
    之1 至之4 之規定，而經當事人於審判程序同意作為證據，
    法院審酌該言詞陳述或書面陳述作成時情況，認為適當者，
    亦得為證據；當事人、代理人或辯護人於法院調查證據時，
    知有同法第159 條第1 項不得為證據之情形，而未於言詞辯
    論終結前聲明異議者，視為有前項之同意，同法第159 條之
    5 定有明文。本件檢察官所舉所有書面及言詞陳述之證據能
    力，業經被告於本院審理時表明同意作為證據，本院審酌該
    等供述證據之取得過程並無瑕疵，與本件待證事實間復具有
    相當之關聯性，以之為本件證據尚無不當，自得採為證據。
貳、實體方面：
一、認定犯罪事實所憑之證據及理由：
  (一)前揭犯罪事實(一)部分，業據被告於警詢及本院審理時坦承不
    諱，核與被害人乙○○指證之情節相符，並有車籍資料作業
    詳細畫面1 份、監視錄影擷取畫面1 張、本院公務電話紀錄
    單1 紙附卷可稽，足認被告自白與事實相符，自可採信。此
    部分事證已臻明確，被告犯行堪予認定，應依法論科。
  (二)前揭犯罪事實(二)部分，業據被告於警詢及本院審理時坦承不
    諱，核與被害人甲○○指證之情節相符，並有車輛竊盜詳細
    資料畫面1 紙、監視錄影擷取畫面1 張、雲林縣警察局車輛
    協尋電腦輸入單1 份、贓物認領保管單1 紙、本院公務電話
    紀錄單1 紙等附卷可稽，足認被告自白與事實相符，自可採
    信。此部分事證已臻明確，被告犯行堪予認定，應依法論科
    。
  (三)前揭犯罪事實(三)部分，業據被告於警詢及本院審理時坦承不
    諱，核與被害人丙○○指證之情節相符，並有車輛竊盜詳細
    資料畫面1 紙、監視錄影擷取畫面1 張、雲林縣警察局車輛
    協尋電腦輸入單1 份、贓物認領保管單1 紙、車籍查詢基本
    資料詳細畫面1 紙、本院公務電話紀錄單1 紙等附卷可稽，
    足認被告自白與事實相符，自可採信。此部分事證已臻明確
    ，被告犯行堪予認定，應依法論科。
二、論罪科刑：
  (一)核被告就前揭犯罪事實(一)、(二)、(三)所為，均係犯刑法第320
    條第1 項之竊盜罪。
  (二)被告所犯上開3 罪間，犯意各別，行為互殊，應予分論併罰
    。
  (三)被告有如前開事實欄所載之前科紀錄，甫於96年5 月23日假
    釋期滿執行完畢，有臺灣高等法院被告前案紀錄表1 份在卷
    可稽，其受徒刑之執行完畢後，5 年以內故意再犯本件有期
    徒刑以上之各罪，為累犯，均應依刑法第47條第1 項規定加
    重其刑。
  (四)被告於有偵查權機關發覺其犯前開3 罪前，向雲林縣警察局
    西螺分局警員自首供出實情，並接受裁判，均應依刑法第62
    條前段規定減輕其刑。被告所犯前開各罪，同時有上開刑之
    加重、減輕事由，均應依法先加後減之。
  (五)本院審酌被告丁○○曾有毒品、偽造文書、竊盜、違反職役
    職責等前科，有前開被告前案紀錄表1 份在卷可憑，素行不
    佳，且其年輕力盛，竟不思勞力賺取金錢，恣意竊取他人財
    物3 次，法紀觀念顯然淡薄，危害社會治安非輕，惟念及其
    僅國中畢業，智識程度不高，且於犯後主動向警員自首供出
    犯行，尚知悔悟，態度良好，及其犯罪之動機、目的、手段
    、所生危害等一切情狀，分別量處如主文所示之刑，並定應
    執行之刑，以示懲儆。
三、適用之法律：
  (一)刑事訴訟法第284條之1前段、第299 條第1 項前段。
  (二)刑法第320 條第1 項、第51條第5 款、第47條第1 項、第62
    條前段。
  (三)刑法施行法第1條之1。
本案經檢察官江柏青到庭執行職務。
中    華    民    國    97    年    4     月    29    日
                  刑事第六庭  法  官  黃楹榆
以上正本證明與原本無異
如不服本判決，應於判決送達後10日內，向本院提出上訴狀（須
附繕本）。
                              書記官  李雅怡
中    華    民    國    97    年    4     月    29    日
附錄本案論罪科刑法條全文：
刑法第320 條
意圖為自己或第3 人不法之所有，而竊取他人之動產者，為竊盜
罪，處5 年以下有期徒刑、拘役或5 百元以下罰金。
意圖為自己或第3 人不法之利益，而竊佔他人之不動產者，依前
項之規定處斷。
前2項之未遂犯罰之。


司法院資訊處製作；財團法人民間司法改革基金會備份。
